臺灣高雄地方法院刑事判決
111年度審交易字第512號
公  訴  人  臺灣高雄地方檢察署檢察官
被      告  蔡美貞



                    居高雄市○○區○○○路00號00樓之0  另案於法務部○○○○○○○○○執行
上列被告因公共危險案件，經檢察官提起公訴（111年度偵字第1
970號），因被告於本院準備程序為有罪之陳述，經本院告知簡
式審判程序意旨，並聽取公訴人、被告之意見後，依簡式審判程
序審理，判決如下：
    主  文
蔡美貞犯不能安全駕駛動力交通工具罪，處有期徒刑壹年，併科
罰金新臺幣壹萬元；罰金如易服勞役，以新臺幣壹仟元折算壹日
。
    事  實
一、蔡美貞明知吐氣所含酒精濃度達每公升0.25毫克以上者，已
    不得駕駛動力交通工具，竟於民國111年1月4日17時許，在
    高雄市○○區○○○路00號10樓之8住處內，飲用酒類後，在呼氣
    酒精濃度已逾上開標準之情形下，騎乘動力交通工具之車號
    000-000號普通重型機車行駛於道路。嗣於同日18時54分許
    ，行經高雄市三民區九如一路與平等路口時，不慎碰撞施俊
    傑騎乘之車牌號碼000-000號普通重型機車（施俊傑未受傷
    ）、騎乘之車牌號碼000-0000號普通重型機車（黃麗錡受傷
    部分，未據告訴）。嗣經警據報前往處理，於同日19時43分
    許，以呼氣酒精測試器測得蔡美貞吐氣所含酒精濃度達每公升0
    .77毫克，而查悉上情。　
二、案經高雄市政府警察局三民第二分局報告臺灣高雄地方檢察
    署檢察官偵查起訴。 
    理  由
一、本件被告蔡美貞所犯係死刑、無期徒刑、最輕本刑為3年以
    上有期徒刑以外之罪，其於準備程序中，就被訴事實為有罪
    之陳述，經本院告知簡式審判程序之旨，並聽取檢察官及被
    告之意見後，裁定進行簡式審判程序，爰依刑事訴訟法第27
    3條之1第1項、第284條之1規定，裁定由受命法官獨任進行
    簡式審判程序。是本件證據調查依刑事訴訟法第273條之2規
    定，不受同法第159條第1項、第161條之2、第161條之3、第
    163條之1及第164條至170條規定之限制，合先敘明。
二、上開事實，業據被告蔡美貞於偵訊（偵卷第139、140頁）及
    本院審理時（審交易卷第51、57、63頁）均坦承不諱，核與
    證人施俊傑於警詢（偵卷第17至19頁）、證人麗錡於警詢（
    偵卷第21至23頁）之指證之情節，參核相符；並有高雄市政
    府警察局交通警察大隊三民二分隊酒精濃度測定值、呼氣酒
    精測試器檢定合格證書、高雄市政府警察局舉發違反道路交
    通管理事件通知單各1份（偵卷第53、55、57頁）、道路交
    通事故現場圖、道路交通事故調查報告㈠、㈡-1各1份（偵卷
    第29、31至34頁）、道路交通事故談話紀錄表3份（偵卷第3
    5至40頁）、車輛詳細資料報表、現場照片33張（偵卷第65
    、101至111頁）在卷可佐。是就上開事實，堪以認定。從而
    ，被告上開任意性自白，洵堪採為論罪之基礎。本件事證明
    確，被告上開犯行，堪以認定，應依法論科。　
三、論罪科刑：
  ㈠按行為後法律有變更者，適用行為時之法律。但行為後之法
    律有利於行為人者，適用最有利於行為人之法律，刑法第2
    條第1項定有明文。查被告蔡美貞為本案行為後，刑法第185
    條之3業於民國111年1月28日修正公布施行，並於同年月30
    日生效。修正後刑法第185條之3第1項第2款之不能安全駕駛
    動力交通工具罪法定刑業由「2年以下有期徒刑，得併科20
    萬元以下罰金。」，修正為「3年以下有期徒刑，得併科30
    萬元以下罰金。」，經比較新舊法之規定，修正後刑法第18
    5條之3第1項第2款規定並未有利於被告，依前揭規定，應適
    用被告行為時即修正前刑法第185條之3第1項第2款規定。　
  ㈡核被告蔡美貞所為，係犯修正前刑法第185條之3第1項第1款
    之不能安全駕駛動力交通工具罪。至起訴意旨雖認被告前因
    公共危險案件，經法院判處有期徒刑8月確定，於109年1月1
    4日執行完畢等情，惟參民國111年4月27日最高法院110年度
    台上大字第5660號裁定意旨，本院尚無庸依職權調查並為相
    關之認定，僅於量刑審酌時，依刑法第57條第5款「犯罪行
    為人之品行」規定，就其前科素行併予參酌，且不予引用刑
    法第47條累犯之規定。
  ㈢爰以行為人之責任為基礎，審酌酒後駕車為極度危險之行為
    ，對於駕駛人自身及道路使用者之生命、身體、財產均生重
    大危害，被告竟仍再次飲用酒類完畢後騎車上路，輕率駕駛
    顯有不當，酒精濃度達每公升0.77毫克，幸未造成其他用路人
    受有身體及財產上之損害；且被告有多次不能安全駕駛之前
    科、素行，此有臺灣高等法院被告前案紀錄表在卷可憑（累
    犯部分無重複評價），竟再犯本件同質之公共危險犯行，顯
    見其守法觀念薄弱，行為人之品行難謂良好；惟考量被告犯
    後始終坦承犯行，態度非惡，及公訴人、被告關於量刑之意
    見，復衡被告於本院審理時自陳教育程度高職畢業，入監前
    受雇於檳榔攤從事粗工，月收入約新臺幣3萬元，已婚，現
    在分居，有1小孩由男方照顧等家庭、經濟狀況（審交易卷
    第63頁）等一切情狀，量處如主文所示之刑，併科罰金部分
    ，並諭知如易服勞役之折算標準。　　
據上論斷，應依刑事訴訟法第273條之1第1項、第299條第1項前
段，刑法第2條第1項前段、修正前第185條之3第1項第1款、第42
條第3項，刑法施行法第1條之1第1項，判決如主文。　　　　
本案經檢察官林俊傑提起公訴，檢察官呂乾坤到庭執行職務。
中    華    民    國   111    年     8    月    18   日
                  刑事第五庭    法  官  李昆南
以上正本證明與原本無異。
如不服本判決應於收受送達後20日內向本院提出上訴書狀，並應
敘述具體理由；如未敘述上訴理由者，應於上訴期間屆滿後20日
內向本院補提理由書（均須按他造當事人之人數附繕本）「切勿
逕送上級法院」。
因疫情而遲誤不變期間，得向法院聲請回復原狀。　　
中　　華　　民　　國　　111 　年　　8 　　月　　19　　日
                                書記官  鄭仕暘　　　　　
附錄本判決論罪科刑法條：
修正前中華民國刑法第185條之3
駕駛動力交通工具而有下列情形之一者，處2年以下有期徒刑，
得併科20萬元以下罰金：
一、吐氣所含酒精濃度達每公升零點二五毫克或血液中酒精濃度
    達百分之零點零五以上。
二、有前款以外之其他情事足認服用酒類或其他相類之物，致不
    能安全駕駛。
三、服用毒品、麻醉藥品或其他相類之物，致不能安全駕駛。
因而致人於死者，處3年以上10年以下有期徒刑；致重傷者，處1
年以上7年以下有期徒刑。